ACORDAO-COMPLETO-2503451

ACÓRDÃO DE RELAÇÃO

ACÓRDÃO DE RELAÇÃO 16633/2021 ATA 33/2021 - PRIMEIRA CÂMARA

Acórdão 16633/2021-TCU-Primeira Câmara
Os ministros do Tribunal de Contas da União, reunidos em sessão da 1ª Câmara, com fundamento nos arts. 1º, I, 16, II, 18 e 23, II, da Lei 8.443/1992, c/c os arts. 1º, I, 208, § 1º e 2º, do RI/TCU , e na forma do art. 143, I, 'a', do RI/TCU, ACORDAM, por unanimidade, em julgar as contas de Ivan Alves Soares (XXX.060.155-XX) regulares com ressalva, em razão dos motivos a seguir listados, e dar-lhe quitação, promovendo-se em seguida o arquivamento do processo, encaminhar cópia desta decisão, assim como da instrução da unidade técnica, (peça 53) ao responsável, ao Fundo Nacional de Desenvolvimento da Educação (FNDE) e ao município de Nova Redenção/BA, e expedir a ciência abaixo, de acordo com os pareceres emitidos nos autos.
Ressalvas:
não disponibilização ao CAE de equipamentos de informática, em descumprimento ao art. 28, I, da Resolução CD/FNDE 38/2009
ausência de transporte para deslocamento dos conselheiros e recursos humanos para execução de atividades de apoio, em descumprimento em descumprimento ao art. 28, I, da Resolução CD/FNDE 38/2009;
ausência de aquisição de gêneros alimentícios da agricultura familiar com o percentual mínimo de 30%, em descumprimento ao art. 18 da Resolução CD/FNDE 38/2009; 
ausência de nutricionista responsável técnico pelo programa no ano de execução, em descumprimento ao art. 14 da Resolução CD/FNDE38/2009; 
ausência de quadro técnico de nutricionistas, em desacordo com o § 3º do art. 14 da Resolução CD/FNDE 38/2009.
1. Processo TC-Processo 020.790/2017-1 (TOMADA DE CONTAS ESPECIAL) 
	1.1. Responsável: Ivan Alves Soares (XXX.060.155-XX) .
	1.2. Órgão/Entidade: Prefeitura Municipal de Nova Redenção - BA.
	1.3. Relator: Ministro-Substituto Weder de Oliveira.
	1.4. Representante do Ministério Público: Procurador Júlio Marcelo de Oliveira.
	1.5. Unidade Técnica: Secretaria de Controle Externo de Tomada de Contas Especial (SecexTCE) .
	1.6. Representação legal: Guilherme Gottschall da Silva Neto (22.406/OAB-BA) e outros, representando Ivan Alves Soares. 
	1.7. Determinações/Recomendações/Orientações:
1.7.1. com fulcro no art. 208, § 2º, do Regimento Interno do TCU, dar ciência ao município de Nova Redenção/BA das seguintes impropriedades verificadas na aplicação dos recursos recebidos no âmbito do Programa de Alimentação Escolar (Pnae) , exercício de 2011, a fim de que adote as medidas necessárias à correção das faltas, de modo a prevenir a sua reincidência:
1.7.1.1. não disponibilização ao CAE de equipamentos de informática, em descumprimento ao art. 28, I, da Resolução CD/FNDE 38/2009;
1.7.1.2. ausência de transporte para deslocamento dos conselheiros e recursos humanos para execução de atividades de apoio, em descumprimento em descumprimento ao art. 28, I, da Resolução CD/FNDE 38/2009; 
1.7.1.3. ausência de aquisição de gêneros alimentícios da agricultura familiar com o percentual mínimo de 30%, em descumprimento ao art. 18 da Resolução CD/FNDE 38/2009; 
1.7.1.4. ausência de nutricionista responsável técnico pelo programa no ano de execução, em descumprimento ao art. 14 da Resolução CD/FNDE38/2009; 
1.7.1.5. ausência de quadro técnico de nutricionistas, em desacordo com o § 3º do art. 14 da Resolução CD/FNDE 38/2009.

Primeira Câmara

Ivan Alves Soares (XXX.060.155-XX).

WEDER DE OLIVEIRA

Procurador Júlio Marcelo de Oliveira.

TOMADA DE CONTAS ESPECIAL (TCE)

Secretaria de Controle Externo de Tomada de Contas Especial (SecexTCE).